臺灣橋頭地方法院民事判決
111年度橋簡字第620號
原      告  房春龍  
被      告  謝承廷  

訴訟代理人  蔡策宇  
複代理人    卓定豐  
上列當事人間請求侵權行為損害賠償(交通)事件，本院於民國11
1年10月5日言詞辯論終結，判決如下：
    主  文
原告之訴駁回。
訴訟費用由原告負擔。
    事實及理由
一、原告主張：被告於民國109年6月17日18時34分許，駕駛車號
    000-0000號自用小客車（下稱被告車輛），沿高雄市楠梓區
    後昌路東往西行駛至該路段與新昌街口前，疏未注意車前狀
    況，並隨時採取必要之安全措施，原告適騎乘車號000-000
    號普通重型機車（下稱原告機車），沿新昌街北往南行駛至
    上開路口後，推車行走要穿越後昌路時，2車發生碰撞，致
    原告人車倒地（下稱系爭交通事故），因而受有多處損傷、
    腦震盪、右側蛛網膜下腔出血及左側硬腦膜下腔出血、左大
    腳趾近端趾骨骨折、上唇及右手撕裂傷、臉部、右前臂、左
    腕、左手、雙膝及雙足擦傷等傷害（下稱系爭傷害）。原告
    因系爭交通事故，受有下列損害：㈠機車維修費用2萬6,400
    元。㈡精神慰撫金30萬元。合計32萬6,400元。爰依侵權行為
    法律關係，請求被告賠償等語。並聲明：被告應給付原告32
    萬6,400元，及自起訴狀繕本送達翌日起至清償日止，按年
    息5%計算之利息。
二、被告則以：原告逆向行駛導致系爭交通事故發生，被告為綠
    燈直行，並無過失等語，資為抗辯。並聲明：原告之訴駁回
    。
三、本院之判斷：
  ㈠按因故意或過失，不法侵害他人之權利者，負損害賠償責任
    ；汽車、機車或其他非依軌道行駛之動力車輛，在使用中加
    損害於他人者，駕駛人應賠償因此所生之損害，民法第184
    條第1項前段、第191條之2前段定有明文。次按當事人主張
    有利於己之事實者，就其事實有舉證之責任，民事訴訟法第
    277條前段定有明文。經查：
　　⒈原告於109年6月17日警詢時自承其騎乘原告機車，從高雄
      市楠梓區新昌街北往南方向行駛至系爭路口，並欲於其行
      向為紅燈時，左轉沿後昌路由西往東方向行駛，故斜切進
      系爭路口，即先逆向行駛於後昌路由東往西方向之道路上
      ，方與被告所駕駛，沿後昌路東往西方向順向行駛於內側
      快車道之被告車輛發生碰撞等語，核與被告於警詢時所陳
      系爭交通事故發生過程相符，有兩造談話紀錄表在卷可稽
      （見本院卷第72-1至72-2頁），且與卷附道路交通事故現
      場圖及現場照片，顯示原告機車事發後係橫倒在後昌路由
      東往西方向之外側快車道上，且原告機車倒地之刮地痕，
      乃從後昌路由東往西方向之內側快車道延伸至外側快車道
      等情互核一致（見本院卷第53、76頁），是依上情已足認
      系爭交通事故之發生，係原告逆向行駛所致，綠燈順向行
      駛之被告因而閃避不及發生碰撞，難認有何過失可言。
　　⒉原告雖於本院改稱上開警詢談話紀錄係其當時受傷記憶出
      錯所為，其並未逆向行駛，是推車行走要穿越後昌路時，
      靜止在中線上發生碰撞，被告應可煞車繞過原告機車，就
      系爭交通事故之發生有未注意車前狀況之過失等語。然原
      告前揭臨訟所辯，顯與前揭刮地痕及現場照片顯示之客觀
      事證，及兩造於系爭交通事故甫發生後所為之第一次警詢
      陳述內容相悖，難認可取。
  ㈡從而，本件依原告所舉證據，不足認被告就系爭交通事故之
    發生有未注意車前狀況，並隨時採取必要之安全措施之過失
    ，原告請求被告賠償其因系爭交通事故所受損害，洵屬無據
    。
四、綜上所述，原告依侵權行為法律關係，請求被告給付32萬6,
    400元，及自起訴狀繕本送達翌日起至清償日止，按年息5%
    計算之利息，為無理由，應予駁回。
五、本件事證已臻明確，兩造其餘主張陳述及所提之證據，經審
    酌後於本件判決結果無影響，爰不逐一論述，附此敘明。
六、據上論結，原告之訴為無理由，判決如主文。
中　　華　　民　　國　　111 　年　　10　　月　26 　　日
          　　     橋頭簡易庭  法    官  張立亭  
以上正本係照原本作成。
如不服本判決，應於送達後20日內，向本院提出上訴狀並表明上
訴理由，如於本判決宣示後送達前提起上訴者，應於判決送達後
20日內補提上訴理由書（須附繕本）。
中　　華　　民　　國　　111 　年　　10　　月　　26　　日
      　　　　　　　　　　　　書　記　官  許雅瑩